【裁判字號】    99,審易,491
【裁判日期】    990514
【裁判案由】    侵占等
【裁判全文】
臺灣桃園地方法院刑事判決             99年度審易字第491號
公  訴  人  臺灣桃園地方法院檢察署檢察官
被      告  丁○○
            丙○○
上列被告因侵占等案件，經檢察官提起公訴（98年度偵字第1214
1 號），被告於本院準備程序進行中，就被訴事實為有罪之陳述
，經本院告知簡式審判程序意旨，並聽取公訴人及被告之意見後
，本院裁定改依簡式審判程序審理，茲判決如下：
    主  文
丁○○毀越安全設備竊盜，累犯，處有期徒刑捌月；又共同竊盜
，累犯，處有期徒刑陸月；應執行有期徒刑壹年。
丙○○收受贓物，累犯，處有期徒刑伍月，如易科罰金，以新臺
幣壹仟元折算壹日；又意圖為自己不法之所有，而侵占自己持有
他人之物，累犯，處有期徒刑伍月，如易科罰金，以新臺幣壹仟
元折算壹日：應執行有期徒刑捌月，如易科罰金，以新臺幣壹仟
元折算壹日。
    事實及理由
一、緣丁○○前於民國92年間因違反職役職責案件，經國防部高
    等軍事法院高雄分院以93年度高審字第135 號判決判處有期
    徒刑2 年6 月確定，復經裁定減刑為有期徒刑1 年3 月確定
    ，於97年5 月20日執行完畢（於本案構成累犯）。另丙○○
    前於(1)93年間因竊盜案件，經臺灣高等法院以94年度上易字
    第270 號判決判處有期徒刑2 年6 月確定；(2)94年間因施用
    第一、二級毒品案件，經本院以94年度訴字第2228號判決分
    別判處有期徒刑8 月、6 月，應執行有期徒刑1 年2 月確定
    ；(3)同年間另因違反槍砲彈藥刀械管制條例等案件，經本院
    以95年度訴字第683 號判決分別判處有期徒刑1 年、4 月，
    應執行有期徒刑1 年2 月，併科罰金新臺幣30,000元確定；
    上開(2)、(3)之罪刑嗣經本院以96年度聲減字第4287號裁定各
    減其宣告刑二分之一，並定應執行有期徒刑1 年1 月又15日
    ，併科罰金新臺幣15,000元確定，經與上開(1)之罪刑入監接
    續執行，於97年6 月13日假釋轉執行易服勞役16日後出監，
    所餘刑期交付保護管束，於98年1 月21日保護管束期滿，假
    釋未經撤銷，其未執行之刑，以已執行論（於本案構成累犯
    ）。詎其二人猶未知悔改，分別為下列行為：
  (一)丁○○意圖為自己不法之所有，於98年5 月13日凌晨3 時許
    徒手挖開並毀壞桃園縣中壢市○○路○ 段105 號甲○○所經
    營之餐廳（現已無人居住）之裝潢板子牆壁安全設備後，再
    踰越該遭破壞板子之方式進入店內，竊取甲○○所有、置於
    餐廳內之電腦螢幕2 臺、手提電腦1 臺、手機2 支、汽車鑰
    匙1 串等物，旋即聯絡不知情之真實姓名年籍均不詳綽號「
    阿豪」之成年男子騎乘機車前來上址搭載其離去，於離去之
    途中，丁○○又臨時起意，與「阿豪」另共同基於意圖為自
    己不法所有之犯意聯絡，將甫竊得之汽車鑰匙1 串交付與阿
    豪，由阿豪持上開鑰匙再折返竊取甲○○所有停放在上址騎
    樓之牌照號碼5S-7502 號銀色賓士廠牌自用小客車，得手後
    隨即駕駛該車至桃園縣中壢市大潤發量販店地下停車場停放
    ，並將汽車鑰匙交還與丁○○。
  (二)丙○○明知上開牌照號碼5S-7502 號銀色賓士廠牌自用小客
    車係丁○○於上開時地所竊得之贓物及牌照號碼6267-TQ 號
    車牌1 面係來路不明之贓物（楊淑芬於98年5 月13日17時10
    分許，在桃園縣觀音鄉○○路41巷26弄道路旁遭不明人士竊
    取），竟基於收受贓物之犯意，於98年5 月13日後、同年月
    25日前之某日，在其友人位於桃園縣延平路之住處內，收受
    丁○○所交付之上開自用小客車鑰匙後，旋即在同址附近將
    內置有6267-TQ 號車牌1 面之5S-7502 號自用小客車駛離供
    作代步之用。嗣為掩飾上開自用小客車係贓車，躲避警方查
    緝，遂意圖為自己不法之所有，於98年5 月上開收受贓物後
    、同年月25日前之某日，在桃園縣桃園市○○街23號前，將
    不知情之乙○○所借予其使用之牌照號碼4895-VR 號中華三
    菱廠牌自用小貨車車牌2 面，變易持有為所有，持扳手拆卸
    下後，懸掛在上開自丁○○處所收受之贓車上。嗣於98年5
    月25日凌晨4 時30分許，丙○○駕駛上開懸掛4895-VR 號車
    牌之自用小客車搭載不知情之王源樟（另經檢察官為不起訴
    處分），在桃園縣桃園市○○街23號前，為警當場查獲。
二、證據名稱：
  (一)被告丁○○於檢察官偵查、本院審理時及被告丙○○於警詢
    、檢察官偵查及本院審理時之自白。
  (二)證人甲○○於警詢、檢察官偵查、本院準備程序時、證人彭
    繼偉、王源樟於警詢、檢察官偵查時及證人乙○○於檢察官
    偵查時之證述。
  (三)桃園縣政府警察局桃園分局景福派出所搜索扣押筆錄、扣押
    物品目錄表、桃園縣政府警察局車輛協尋輸入單各1 份、贓
    物認領保管單、桃園縣政府警察局車輛尋獲輸入單各2 份、
    現場照片4 張及監視器翻拍照片2 張。
  (四)臺灣高等法院被告前案紀錄表2 份。
三、應適用之法條：刑事訴訟法第273 條之1 第1 項、第299 條
    第1 項前段、第310 條之2 、第454 條第1 項，刑法第28條
    、第321 條第1 項第2 款、第320 條第1 項、第349 條第1
    項、第335 條第1 項、第47條第1 項、第41條第1 項前段、
    第8 項、第51條第5 款，刑法施行法第1 條之1 第1 項、第
    2 項前段，判決如主文。
四、附記事項：
  (一)起訴意旨雖於證據並所犯法條欄內漏列被告丁○○所涉刑法
    第321 條第1 項第2 款之罪，然業經蒞庭檢察官於本院準備
    程序及審判期日補充增列之（見本院99年4 月28日準備程序
    筆錄），是本院自得依法審酌，而無變更起訴法條之必要。
    至上開犯罪事實一(一)部分，桃園縣中壢市○○路○ 段105 號
    之房屋，原為餐廳，但已無營業，該屋於案發時為無人居住
    之空屋等情，業據證人甲○○於本院準備程序時證述甚明，
    足見該房屋於被告行竊時已非「住宅」或「有人居住之建築
    物」，是檢察官認被告係犯刑法第321 條第1 項第1 款之於
    夜間侵入住宅竊盜罪，容有誤會，惟此部份既僅係加重條件
    認定有異，尚不生變更起訴法條之問題。
  (二)按刑法第41條原規定：「前項（即易科罰金之折算標準）規
    定於數罪併罰，其應執行之刑未逾6 月者，亦適用之。」該
    規定於98年1 月21日修正為：「第1 項至第3 項規定於數罪
    併罰，其應執行之刑未逾6 個月者，亦適用之。」並移列於
    同條第8 項，且自98年9 月1 日起施行，其關於數罪併罰，
    數宣告刑均得易科罰金，而定應執行之刑逾6 個月者，排除
    適用同條第1 項得易科罰金之規定部分，業經98年6 月19日
    大法官釋字第662 號解釋宣告自該解釋公布日起失其效力。
    嗣刑法第41條已於98年12月30日修正公布，同條第8 項修正
    為「第1 項至第4 項及第7 項之規定，於數罪併罰之數罪均
    得易科罰金或易服社會勞動，其應執行之刑逾6 月者，亦適
    用之。」並自99年1 月1 日起生效施行。本院以為，此為前
    述大法官釋字第662 號之明文化，無庸比較新舊法，而應直
    接適用之。本件被告丙○○所犯各罪宣告刑均得易科罰金，
    雖經本院合併定應執行刑超過有期徒刑6 月，依前述說明，
    仍應就該部分應執行之刑併諭知易科罰金之折算標準。
五、如不服本判決，得自收受送達之翌日起10日內向本院提出上
    訴狀（應附繕本），其未敘述上訴理由者，應於上訴期間屆
    滿後20日內補提理由書狀於本院，上訴於臺灣高等法院。
本案經檢察官丁俊成到庭執行職務。
中    華    民    國    99    年     5    月    14    日
                    刑事庭  法  官  林靜梅
以上正本證明與原本無異。
如不服本判決應於收受判決後10日內向本院提出上訴書狀，並應
敘述具體理由。其未敘述上訴理由者，應於上訴期間屆滿後20日
內向本院補提理由書( 均須按他造當事人之人數附繕本) 「切勿
逕送上級法院」。
                            書記官  郭怡君
中    華    民    國    99    年     5    月    14    日
附錄本案論罪科刑法條：
刑法第321條
犯竊盜罪而有左列情形之一者，處 6 月以上、 5 年以下有期徒
刑：
一  於夜間侵入住宅或有人居住之建築物、船艦或隱匿其內而犯
    之者。
二  毀越門扇、牆垣或其他安全設備而犯之者。
三  攜帶兇器而犯之者。
四  結夥三人以上而犯之者。
五  乘火災、水災或其他災害之際而犯之者。
六  在車站或埠頭而犯之者。
前項之未遂犯罰之。
刑法第320條
意圖為自己或第三人不法之所有，而竊取他人之動產者，為竊盜
罪，處5 年以下有期徒刑、拘役或5 百元以下罰金。
意圖為自己或第三人不法之利益，而竊佔他人之不動產者，依前
項之規定處斷。
前二項之未遂犯罰之。
刑法第349條
收受贓物者，處 3 年以下有期徒刑、拘役或 5 百元以下罰金。
搬運、寄藏、故買贓物或為牙保者，處5 年以下有期徒刑、拘役
或科或併科1 千元以下罰金。
因贓物變得之財物，以贓物論。
刑法第335條
意圖為自己或第三人不法之所有，而侵占自己持有他人之物者，
處 5 年以下有期徒刑、拘役或科或併科 1 千元以下罰金。
前項之未遂犯罰之。

司法院資訊處製作；財團法人民間司法改革基金會備份。
